# 请教陈老师，关于长期应收款

提问人：Alisa_wang 时间：2012-09-20 13:41:49
陈老师，长期应收款通常核算：融资租赁款、分期收款销售商品、BT项目应收款项和其他。 通常上市公司是怎么对这些款项计提坏账准备的？按金融企业准备金计提管理办法进行风险分类，正常类、关注类...... 这样可行吗？还是直接按账龄会好一些。 如果企业之前对长期应收款未计提坏账准则。此次准备计提，可否做为会计估计变更（假设之前不存在应提未提重大差错）？

回答人：chenyiwei
回复 zengfengxia 的帖子
基本赞同。非金融企业可按CAS 22应用指南中关于一般企业应收款项坏帐准备计提的考虑对长期应收款计提坏帐准备（与一般应收帐款的区别是要考虑折现因素的影响）。如果以前年度在经过谨慎的减值测试后，确定长期应收款并未发生减值，以后由于情况发生变化等原因认为有必要提取减值准备的，则属于会计估计变更。如果以前已经发生减值但未计提准备，本期补提的，则属于前期差错。

回答人：chenyiwei
回复 Alisa_wang 的帖子
1 、非金融企业有无按照五级分类或者其他金融企业通常用于计提贷款损失准备的方式提取坏帐准备的例子，没有统计过，不能说绝对没有，但应该是很少见的。以前有东北某上市公司采用“迁移模型法”计提坏帐准备的例子，你可以搜索一下。
2 、对长期应收款的减值测试，由于期限较长、涉及金额可能较大，因此可能更有必要采用个别认定法计提。如果采用组合计提方法的，应当归为单独的组合，由于其信用风险特征与属于流动资产的应收帐款相比可能差异较大，因此不建议使用同一组合。 3 、这种情况肯定不是会计政策变更，只能讨论是属于会计估计变更还是前期差错。当然这个问题涉及到大量主观的分析判断。

回答人：chenyiwei
回复 Alisa_wang 的帖子
这是一个会计估计问题。一般长期应收款很少采用组合方式计提。因为组合计提方式一般针对笔数多、单笔金额小的应收款项，是基于成本效益原则，以概率论中的大数原理为数理理论基础而采用的简化处理方式。而长期应收款一般笔数较少，而单笔金额相对较大，所以一般较少采用组合计提方式。如果确实因为情况特殊，需要采用组合计提方式的，则企业应当根据历史上的坏帐发生状况、当前市场情况、对主要客户信用状况的分析等信息确定可能的坏帐总金额，将该总金额与计提基数（可自行确定，可以是扣除未确认融资收益之前的总额，也可能是金额）相比确定计提比例。

回答人：chenyiwei
回复 Alisa_wang 的帖子
长期应收款属于贷款和应收款项类的金融资产。根据《企业会计准则第 22 号——金融工具确认和计量》第四十四条规定：“对以摊余成本计量的金融资产确认减值损失后，如有客观证据表明该金融资产价值已恢复，且客观上与确认该损失后发生的事项有关（如债务人的信用评级已提高等），原确认的减值损失应当予以转回，计入当期损益。但是，该转回后的账面价值不应当超过假定不计提减值准备情况下该金融资产在转回日的摊余成本。”